臺灣高等法院臺南分院刑事判決
上　訴　人
即　被　告　甲○○
選任辯護人　蔡碧仲　律師
　　　　　　李金樺　律師
　　　　　　黃鈺　律師
上列上訴人即被告因違反毒品危害防制條例案件，不服臺灣嘉義
地方法院九十三年度重訴字第七號中華民國九十三年九月二十四
日第一審判決（起訴案號：臺灣嘉義地方法院檢察署九十三年度
偵字第三一○五、三五六七號），提起上訴，本院判決如下：
    主  文
上訴駁回。
    事  實
一甲○○平日以經營綠坊花藝設計工作室為業，經常駕車往返各
  縣市送貨，其明知第二級毒品（甲基）安非他命屬毒品危害防
  制條例第二條第二項第二款管制之第二級毒品，不得運輸、持
  有，竟為貪圖小利，基於運輸第二級毒品之犯意，於民國（下
  同）九十三年五月十八日凌晨至十九日上午，在彰化縣彰化市
  某處，利用電話，以新臺幣（下同）三千五百元之代價（尚未
  取得），受僱於真實姓名年籍不詳綽號「阿倫」之成年男子，
  並收受「阿倫」先前所贈與如附表編號三、四之行動電話、識
  別卡，以供聯繫交付、運輸毒品事宜。甲○○旋於同日下午三
  時許駕駛車牌號碼九Ｑ—六七五一號汽車抵達高雄市○○路旺
  仔冰店前，收受真實姓名年籍亦不詳綽號「阿輝」之成年男子
  所交付如附表編號一、二之第二級毒品（甲基）安非他命三包
  （Ｍetha mphetamine、以黑色背包為外包裝，其內再以塑膠
  袋三只分裝，毒品含塑膠包裝袋三只毛重三千一百二十二點一
  四公克，驗餘淨重三千零四十七點三三公克，背包、塑膠袋所
  有權均不詳），並駕駛前開車輛行經高雄縣市、臺南縣、嘉義
  縣、雲林縣，擬前往臺中縣太平市○○路公園將毒品交付「阿
  倫」，而搬運輸送該等毒品。嗣於同日下午五時許行經雲林縣
  國道三號高速公路古坑收費站前北上車道時，為警當場查獲，
  並扣得附表所示物品（惟附表編號二所示黑色背包於查獲後未
  經扣案，另附表編號五為甲○○經營前開工作室所用之貨款，
  編號六所示行動電話未持以供聯繫交付、運輸毒品之用）。
二案經行政院海岸巡防署海岸巡防總局中部地區巡防局、嘉義市
  警察局移送臺灣嘉義地方法院檢察署檢察官偵查起訴。
    理  由
一訊據上訴人即被告甲○○（下稱被告）對於上揭犯罪事實坦承
  不諱（見原審卷第三八頁、第六三頁、本院卷九十四年八月二
  十四日審判筆錄第二頁），並有如附表編號一、二之白色結晶
  粉末三包及編號三、四被告與「阿倫」、「阿輝」聯繫用以交
  付、運輸毒品之行動電話、識別卡扣案及搜索扣押筆錄、扣押
  物品目錄表、查獲現場照片在卷可稽（海巡署警卷即警卷一第
  六至七頁、第十五至十八頁），復有被告以附表編號三行動電
  話與0000000000號電話持用人「阿輝」、0000
  000000號電話持用人「阿倫」聯繫交付、運輸毒品事宜
  之通訊監察譯文附卷可參（第三一○五號偵查卷第二八頁證物
  袋）。扣案之前開粉末經囑託鑑定，認含塑膠包裝袋三只毛重
  三千一百二十二點一四公克，總淨重三０四七．四四公克，取
  出０．一一公克鑑驗用罄，驗餘淨重三千零四十七點三三公克
  ，檢出第二級毒品甲基安非他命成分，亦有內政部警政署刑事
  警察局鑑驗通知書可憑（原審卷第五一頁，雖本院亦經台灣嘉
  義地方法院檢察署函轉刑事警察局之鑑驗通知書0000000000號
  ，惟該鑑驗顯有重覆之情形，仍以在原審鑑驗之結果毒品數量
  較多，較完整為正確）。綜上所述，被告之自白與事實相符，
  可以採信，事證明確，其犯行堪以認定，應予依法論科。
二按（甲基）安非他命屬毒品危害防制條例第二條第二項第二款
  管制之第二級毒品，而該條例第四條第二項運輸第二級毒品罪
  ，不以國外輸入國內或國內輸出國外為限，其在國內運輸者亦
  屬之，至所謂「運輸」，係指本於運輸意思而搬運輸送而言，
  倘其有此意圖者，一有搬運輸送之行為犯罪即已成立，並非以
  運抵目的地為完成犯罪之要件。被告自高雄市運輸第二級毒品
  甲基安非他命，行經高雄縣市、臺南縣、嘉義縣、雲林縣等地
  ，至雲林縣被查獲，核其所為，係犯該條例第四條第二項之運
  輸第二級毒品罪。被告運輸毒品之際持有毒品之低度行為，為
  運輸毒品之高度行為所吸收，不另論罪。又犯上揭罪行，供出
  毒品來源，因而破獲者，得減輕其刑，毒品危害防制條例第十
  七條亦定有明文。本件被告雖供出綽號「阿倫」之許裕杰，嗣
  該許裕杰亦經緝獲到案，有證人即海巡署查緝隊員乙○○於本
  院到庭證實，惟查該許裕杰早經通緝在案，並已經依法在監聽
  中之人（經台灣台中地方法院檢察署、台灣南投地方法院檢察
  署通知到案，而未到案，嗣即予以通緝），有乙○○於本院之
  證詞暨許裕杰之警訊筆錄附卷可按（見本院卷九十四年六月二
  十四日筆錄第四頁）。是許裕杰應早在監控中，非因被告供出
  所破獲者，自無從適用上開條文酌減被告之刑度。又被告雖供
  出提出第二級毒品三包之綽號「阿輝」之成年男子，惟該「阿
  輝」迄未破獲，亦有警員乙○○之證詞（因已查獲阿倫而就阿
  輝部分予以結案，仍未查獲之意）可按。是本件毒品來源之「
  阿輝」（被告稱係姓施，住高雄市，又稱係周秉昭），迄未查
  獲，自無從依法減輕被告之刑。至刑法第五十九條酌量減輕其
  刑規定，必於犯罪情狀顯可憫恕時，始得適用，若犯罪情節輕
  微或家境令人同情，則僅可為法定刑內從輕科刑之標準，不得
  據為酌量減輕理由，而事後坦承犯行，乃犯罪後之態度，亦係
  法定刑內考量之標準與犯罪情狀可否憫恕情形不同，本案被告
  所運輸之第二級毒品數量不少達三公斤餘（總淨重三千零四七
  點四四公克），雖於原審及本院審理中坦承犯罪且父母罹病，
  仍不得酌量減輕其刑，附此敘明。
三原審以被告事證已臻明確，因予適用毒品危害防制條例第四條
  第二項（贅引刑法第十一條前段），審酌被告無犯罪前科，有
  臺灣高等法院被告全國前案紀錄表在卷可按，被告之素行良好
  ，惟運輸毒品係為遂私利而戕害他人身心健康，對國家社會有
  重大不良影響，扣案之毒品數量不少，被告事後尚能坦認犯行
  ，態度良好，誠意悔過，且被告之父罹患癌症，被告之母罹患
  糖尿病，有財團法人長庚紀念醫院與佑民醫院診斷證明書可佐
  （原審卷第八二至八三頁），堪認家境頗值同情及其他一切情
  狀，從輕量處有期徒刑七年四月，並以扣案如附表編號一之第
  二級毒品（甲基）安非他命，應依毒品危害防制條例第十八條
  第一項前段沒收銷燬之；附表編號三、四之電話、識別卡為「
  阿倫」贈與而為被告所有（原審卷第六七頁），且為供本案運
  輸毒品犯罪所用之物，應依同條例第十九條第一項之規定沒收
  。另說明附表編號二之包裝袋雖係「阿輝」交付被告，然所有
  權不詳；被告與「阿倫」約定之運輸毒品代價三千五百元，尚
  未取得（原審聲羈字第五二號卷第十三頁），被告辯稱附表編
  號五之現金為經營前揭工作室所用之貨款，且有中華商業銀行
  綜合存款存摺交易明細為證（原審卷第八四至八五頁），不能
  證明係運輸毒品所得財物，又參酌前開通訊監察譯文，不能證
  明被告曾持附表編號六之行動電話以犯運輸毒品罪，被告駕駛
  之汽車僅供行程往返，方便取交毒品，難認係運輸毒品之交通
  工具，是附表編號二、五、六之物品及被告運輸毒品代價、被
  告駕駛之汽車等，均不符毒品危害防制條例第十九條或刑法第
  三十八條之法定沒收要件，自毋庸宣告沒收，其認事用法，並
  無不合，量刑亦稱安適。被告上訴意旨猶執陳詞，迄未據供出
  毒品來源，並因而破獲犯行，指摘原判決量刑過重不當，請求
  撤銷原判決，尚有未合，為無理由，應予駁回。
據上論斷，應依刑事訴訟法第三百六十八條，判決如主文。
本案經檢察官曾銘芳到庭執行職務。
中　　華　　民　　國　　94　　年　　9 　　月　　7 　　日
                  刑事第二庭    審判長法  官　葉居正
　                                    法  官　高明發
　                                    法  官　莊俊華
以上正本證明與原本無異。
如不服本判決，應於收受本判決後十日內向本院提出上訴書狀。
其未敘述上訴理由者並得於提起上訴後十日內向本院補提理由書
狀（均須按他造當事人之人數附繕本）「切勿逕送上級法院」。
　　　　　　　　　　　　　　　　　　　書記官　廖明娟
中　　華　　民　　國　　94　　年　　9 　　月　　12　　日
附錄法條：
毒品危害防制條例第四條第二項
製造、運輸、販賣第二級毒品者，處無期徒刑或七年以上有期徒
刑，得併科新臺幣七百萬元以下罰金。
附表
┌──┬────────────────┬───────────────┐
│編號│        扣  案  物  品          │      備              註      │
├──┼────────────────┼───────────────┤
│ 一 │白色結晶粉末三包（即第二級毒品甲│無                            │
│    │基安非他命，含編號二包裝袋毛重三│                              │
│    │千一百二十二點一四公克，驗餘淨重│                              │
│    │三千零四十七點三三公克）        │                              │
├──┼────────────────┼───────────────┤
│ 二 │編號一毒品之塑膠包裝袋三只、外包│無                            │
│    │裝黑色背包一只（後者於當場查獲後│                              │
│    │未據扣案）                      │                              │
├──┼────────────────┼───────────────┤
│ 三 │行動電話一具（含00000000│即第0000000000號警卷│
│    │三六號識別卡）                  │第十七頁照片二內最左側之物品，│
│    │                                │見原審卷第六六頁、第六七頁。  │
├──┼────────────────┼───────────────┤
│ 四 │識別卡四枚                      │即同右警卷第十八頁照片所示物品│
├──┼────────────────┼───────────────┤
│ 五 │現金十二萬八千三百元            │無                            │
├──┼────────────────┼───────────────┤
│ 六 │行動電話二具（各含0000000│無                            │
│    │八三六、0000000000號識│                              │
│    │別卡一枚）                      │                              │
└──┴────────────────┴───────────────┘
